【裁判字號】    97,訴,1740
【裁判日期】    971128
【裁判案由】    毒品危害防制條例
【裁判全文】
臺灣基隆地方法院刑事判決              97年度訴字第1740號
公  訴  人  臺灣基隆地方法院檢察署檢察官
被      告  乙○○
上列被告因毒品危害防制條例案件，經檢察官提起公訴（97年度
毒偵字第2485號），於本院準備程序進行中，被告就被訴之事實
為有罪之陳述，本院合議庭乃裁定由受命法官依簡式審判程序獨
任進行審理，並判決如下：
    主  文
乙○○施用第一級毒品，累犯，處有期徒刑肆月，如易科罰金，
以新臺幣壹仟元算壹日。
    犯罪事實
一、乙○○前因施用第一級毒品案件，經2 次觀察、勒戒後，均
    認無繼續施用毒品之傾向，分別於民國92年10月21日、93年
    1月9日釋放出所，並由臺灣基隆地方法院檢察署檢察官各以
    92年度毒偵字第918號、92年度毒偵字第1289 號為不起訴處
    分確定；復因施用第一、二級毒品案件，經本院於93年10月
    22日以93年度訴字第355號判決分別判處有期徒刑8月、5 月
    ，應執行有期徒刑1年確定，於94年8月18日縮刑期滿執行完
    畢；再因施用第一級毒品案件，經本院於94年12月19日以94
    年度訴字第866號判決判處有期徒刑10 月確定；又因施用第
    一級毒品案件，經本院於95年5月1日，以95年度訴字第252
    號判決判處有期徒刑7月確定，二案接續執行，於96年3月30
    日縮短刑期假釋出監並付保護管束，管束期間至96年6月22
    日屆滿，未經撤銷假釋，其未執行之刑以已執行論，而執行
    完畢。詎乙○○猶不知戒斷毒癮，復基於施用第一級毒品海
    洛因之犯意，於97年7月16日晚上7時30分許，在其位於基隆
    市○○區○○路6 號住處，以注射針筒注射方式，非法施用
    第一級毒品海洛因1 次。嗣因其係毒品列管人口，為警於同
    日晚上8時57分許通知其到場採驗尿液送驗結果呈嗎啡、可
    得因陽性反應而悉上情。
二、案經基隆市警察局第四分局報告臺灣基隆地方法院檢察署檢
    察官偵查起訴。
    理  由
一、程序事項：
    本件被告乙○○所犯者非為死刑、無期徒刑、最輕本刑為3
    年以上有期徒刑之罪或高等法院管轄第一審案件，其於準備
    程序進行中，先就被訴事實為有罪之陳述，經告知其簡式審
    判程序之旨，並聽取公訴人、被告之意見後，本院依刑事訴
    訟法第273條之1第1項之規定，裁定由受命法官獨任進行簡
    式審判程序，合先敘明。
二、認定事實所依據之證據及理由：
    (一)被告自白：
      被告於本院審理中自白確有於上開時、地施用第一級毒品
      海洛因1次之犯行事實，其任意自白核與下列事證相符，
      應堪採為證據。
    (二)尿液檢驗結果：
      臺灣檢驗科技股份有限公司濫用藥物檢驗報告乙紙（附於
      偵查卷第6 頁），足證經被告同意採集其尿液送驗結果呈
      嗎啡（17992ng/ml）、可待因（1823ng/ml）陽性反應。
    (三)臺灣高等法院被告全國前案紀錄表附卷可參，足認被告確
      有如事實所載之觀察勒戒及判決執行等事實。
    (四)上開補強證據已足資擔保被告於本院審理時所為之上開任
      意性自白具有相當程度之真實性，而得使本院確信被告前
      述自白之犯罪事實確屬真實，從而依刑事訴訟法第156 條
      第1 項「被告之自白，非出於強暴、脅迫、利誘、詐欺、
      疲勞訊問、違法羈押或其他不正之方法，且與事實相符者
      ，得為證據。」及第2 項「被告或共犯之自白，不得作為
      有罪判決之唯一證據，仍應調查其他必要之證據，以察其
      是否與事實相符。」規定，本院自得依被告前述自白及各
      該補強證據認定被告確有施用第一級毒品海洛因1 次之犯
      行。本件事證明確，被告之犯行堪以認定。
三、論罪及科刑之理由：
  (一)查海洛因係毒品危害防制條例所列管之第一級毒品，此為該
    條例第2條第2項第1 款所明定。核被告所為，係犯毒品危害
    防制條例第10條第1 項之施用第一級毒品罪。被告持有第一
    級毒品海洛因以供其施用，其持有之低度行為，應為其施用
    之高度行為所吸收，均不另論罪。
  (二)被告曾有如事實欄所載之犯罪科刑及刑之執行情形，此有臺
    灣高等法院被告前案紀錄表在卷可稽，其於有期徒刑執行完
    畢後，5 年以內，故意再犯本起最重本刑有期徒刑以上之罪
    ，為累犯，應依刑法第47條第1 項規定，就其所犯各罪分別
    加重其刑。
  (三)按立法院於86年10月30日三讀通過，87年5月20 日公布，同
    年月22日生效之毒品危害防制條例，該條例對於施用毒品之
    被告改以「治療」、「矯治」為目的，非重在「處罰」，被
    告自96年8月6日起已至衛生署基隆醫院美沙冬戒癮門診接受
    治療，期間均規律返診及每日服藥，最近一年尿液檢驗呈陰
    性反應，有衛生署基隆醫院97年10月13日基衛署240 診斷證
    明書在卷可資，前開立法目的已達，若科以最低度刑仍嫌重
    ，況監獄本非戒毒場所，實無再讓被告入監服刑之必要，爰
    依刑法第59條規定酌量減輕其刑。
  (三)爰審酌被告犯罪之動機、目的、犯罪時所受之刺激、犯罪之
    手段、犯人之生活狀況、品行、智識程度、犯罪所生之危險
    或損害、犯罪後之態度等一切情狀，判處如主文所示之刑，
    並諭知易科罰金之折算標準。
四、據上論斷，應依刑事訴訟法第273條之1第1項、第299條第1
    項前段，毒品危害防制條例第10條第1項、第23條第2項，刑
    法第11條前段、第59條、第41條第1項前段，判決如主文。
本案經檢察官甲○○到庭執行職務。
中    華    民    國    97    年    11    月    28    日
                  刑事第三庭法    官  林淑鳳
以上正本證明與原本無異。
如不服本判決應於收受送達後10日內向本院提出上訴書狀，並應
敘述具體理由；其未敘述上訴理由者，應於上訴期間屆滿後20日
內向本院補提理由書（均須按他造當事人之人數附繕本）「切勿
逕送上級法院」。
中    華    民    國    97    年    11    月    28    日
                            書 記 官  王靜敏
附錄論罪法條：
毒品危害防制條例第10條第1項
施用第一級毒品者，處 6 月以上 5 年以下有期徒刑。


司法院資訊處製作；財團法人民間司法改革基金會備份。
